【裁判字號】    99,上訴,259
【裁判日期】    990317
【裁判案由】    違反森林法
【裁判全文】
臺灣高等法院臺南分院刑事判決         99年度上訴字第259號
上 訴 人
即 被 告  甲○○
上列上訴人因違反森林法案件，不服臺灣嘉義地方法院98年度訴
字第791號中華民國98年11月9日第一審判決（起訴案號：臺灣嘉
義地方法院檢察署98年度偵字第2046號），提起上訴，本院判決
如下：
    主  文
上訴駁回。
    理  由
一、依刑事訴訟法第350條、第361條、第362條、第367條規定，
    不服地方法院之第一審判決而上訴者，須提出上訴書狀，並
    應敘述具體理由，為上訴必備之程式；其所提出之書狀未敘
    述上訴理由，或僅曾以言詞陳述上訴理由者，均應於上訴期
    間屆滿後20日內補提理由書於第一審法院。第一審法院經形
    式審查，認逾期未補提上訴理由者，應定期間先命補正；逾
    期未補正者，為上訴不合法律上之程式，應以裁定駁回。倘
    已提出上訴理由，但所提非屬具體理由者，則由第二審法院
    以上訴不合法律上之程式，判決駁回。而所謂具體理由，必
    係依據卷內既有訴訟資料或提出新事證，指摘或表明第一審
    判決有何採證認事、用法或量刑等足以影響判決本旨之不當
    或違法，而構成應予撤銷之具體事由，始克當之（例如：依
    憑證據法則具體指出所採證據何以不具證據能力，或依憑卷
    證資料，明確指出所為證據證明力之判斷如何違背經驗、論
    理法則）；倘僅泛言原判決認定事實錯誤、違背法令、量刑
    失之過重或輕縱，而未依上揭意旨指出具體事由，或形式上
    雖已指出具體事由，然該事由縱使屬實，亦不足以認為原判
    決有何不當或違法者（例如：對不具有調查必要性之證據，
    法院未依聲請調查亦未說明理由，或援用證據不當，但除去
    該證據仍應為同一事實之認定），皆難謂係具體理由，俾與
    第二審上訴制度旨在請求第二審法院撤銷、變更第一審不當
    或違法之判決，以實現個案救濟之立法目的相契合，並節制
    濫行上訴（ 最高法院97年度台上字第892號刑事判決意旨參
    照）。
二、上訴人意旨略以：上訴人即被告甲○○於到案後即自白坦承
    犯罪，且犯罪所得不多，爰不服原判決量刑過重，依法上訴
    云云。
三、經查：
（一）上訴人即被告甲○○明知嘉義縣阿里山鄉來吉村阿里山事
      業區第152林班地（非屬保安林），係屬國有林地，為竊
      取森林主產物牛樟木，竟未經許可，復與其侄陳銘臣、陳
      銘臣之友人汪文軒及廖俊濱（未據起訴）共同基於意圖為
      自己不法所有之竊盜犯意聯絡，於民國（下同）98年3月1
      日下午5時許，由陳銘臣攜帶電鏈鋸1支，並由汪文軒駕駛
      車牌號碼8312-UF號自用小客車，搭載陳銘臣、甲○○及
      廖俊濱等3人前往嘉義縣阿里山鄉來吉村阿里山事業區第
      152林班地及預定於竊得牛樟木後，予以載運下山。渠等4
      人到達前揭第152林班地後，即由陳銘臣、甲○○及廖俊
      濱等3人於當日晚間7時許以電鏈鋸砍伐牛樟木3塊，置於
      現場，因見警方前往查緝而逕自逃離該處，其中廖俊濱獨
      自駕駛前揭車牌號碼8312-UF號自用小客車逃逸，嗣陳銘
      臣、汪文軒分別電請綽號「阿財」之李浩昇駕車上山載渠
      等返家，李浩昇邀林谷昆同往，遂駕駛車牌號碼3458-UF
      號自用小客車，前往嘉義縣梅山鄉太和村，搭載陳銘臣、
      甲○○及汪文軒，於98年3月2日凌晨3時30分許，行經阿
      里山鄉來吉村蘭花橋時，為警攔檢而查獲，並在車上扣得
      電鏈鋸1支、頭罩式照明燈1具。嗣另於陳銘臣住處扣得其
      所竊取之牛樟木殘材3塊。上開事實，業據被告甲○○、
      共犯陳銘臣對上開犯罪事實均坦承不諱，核與證人李浩昇
      、林谷昆警詢之證述之情節大致相符，復有被竊牛樟木及
      犯案工具照片6張，及森林被害報告書1份存卷足參，並有
      電鏈鋸1支扣案可佐，被告犯行，堪以認定。
（二）原審法院認被告甲○○與共犯陳銘臣、汪文軒、廖俊濱等
      人所為，均係犯森林法第52條第2項、第1項第4款、第6款
      之竊取森林主產物未遂罪。被告陳銘臣、甲○○、汪文軒
      等3人與共犯廖俊濱，就上述犯行，均有犯意聯絡與行為
      分擔，為共同正犯。又被告甲○○前因施用第二級毒品、
      贓物、違反森林法等案件，分別經臺灣嘉義地方法院及臺
      灣南投地方法院判處有期徒刑10月、5月、5月、2年6月併
      科罰金2,400元（銀元），嗣經臺灣南投地方法院以96年
      度聲減字第617號裁定，就上開施用第二級毒品、贓物等
      罪所處有期徒刑予以減刑後，並就上開違反森林法所處有
      期徒刑合併定應執行有期徒刑3年，併科罰金新臺幣7,200
      元確定，罰金部分易服勞役8日，接續執行而於97年1月27
      日縮刑期滿執行完畢，有臺灣高等法院被告前案紀錄表各
      1份在卷可參，其於受有期徒刑之執行完畢後5年內故意再
      犯本件有期徒刑以上之刑之罪，為累犯，應各依刑法第47
      條第1項規定，加重其刑。另被告著手竊取牛樟木犯行而
      不遂，應依刑法第25條第2項規定減輕其刑，並就其前揭
      累犯加重部分依法先加後減之。爰審酌被告為圖己利，於
      國有林地砍伐、竊取森林主產物牛樟木塊，造成自然資源
      及生態之破壞，且被告有違反森林法前科，雖履經偵、審
      教訓，仍不知悔改，法紀觀念淡薄，素行欠佳，惟於犯後
      坦承犯行，其國中畢業之智識程度及竊取、盜伐牛樟所使
      用之手段等情，量處有期徒刑7月。原審法院已詳敘認定
      上訴人犯罪事實之理由、證據及量刑審酌之事由，從形式
      上予之審查，並無違背法令之情形。
（三）上訴人雖以前揭情詞提起上訴，惟查：上訴人稱其犯罪所
      得不多，實係上訴人原先預定竊得牛樟木塊即以車輛載運
      贓物，嗣砍伐後置於現場未攜離，然其著手竊取牛樟木犯
      行而不遂等情 ，業經原審依刑法第25條第2項規定減輕其
      刑；又上訴人於犯後坦承犯行乙情，亦經原審法院納為量
      刑依據，原審法院併審酌上訴人行為造成自然資源及生態
      之破壞，及其平日素行、智識程度、犯罪手段等一切情狀
      ，量處上開之刑，尚與罪刑相當原則無違。職此，上訴人
      指摘原審量刑過重，顯非依據卷內訴訟資料或提出新事證
      ，具體指摘原判決關於採證認定事實、適用法律或量刑有
      何違法或不當之處。揆諸首揭判決意旨，本件上訴人所提
      之上訴理由，均難謂係具體理由，從而本件上訴不合上訴
      之法定要件，應予駁回，並不經言詞辯論為之。
四、據上論斷，應依刑事訴訟法第367條前段、第372條，判決如
    主文。
中    華    民    國    99    年    3     月    17    日
                  刑事第三庭    審判長法  官    陳義仲
                                      法  官    宋明中
                                      法  官    蔡勝雄
以上正本證明與原本無異。
如不服本判決應於收受送達後10日內向本院提出上訴書狀，其未
敘述上訴理由者，並得於提起上訴後10日內向本院補提理由書（
均須按他造當事人之人數附繕本）「切勿逕送上級法院」。
                                      書記官    汪姿秀
中    華    民    國    99    年    3     月    17    日

司法院資訊處製作；財團法人民間司法改革基金會備份。
